【裁判字號】    97,簡上,79
【裁判日期】    970522
【裁判案由】    恐嚇等
【裁判全文】
臺灣新竹地方法院刑事判決              97年度簡上字第79號
上  訴  人
即  被  告  丙○○
上列上訴人即被告因恐嚇等案件，不服本院竹北簡易庭97年度竹
北簡字第78號中華民國97年2 月29日第一審簡易判決（聲請案號
：96年度偵字第7018號），提起上訴，本院管轄第二審之合議庭
判決如下：
    主    文
上訴駁回。
丙○○緩刑貳年。
丙○○應自民國九十七年六月起至九十八年三月止，按月於每月
五日前給付新臺幣伍仟元予丁○○。
    事    實
一、丙○○與乙○○、甲○○○夫妻及丁○○均係從事駕駛車輛
    接送客人之計程車業務，均固定在新竹縣新豐火車站前排班
    等候載客。丙○○因排班載送客人等問題與乙○○夫婦及丁○○屢生嫌隙，已心生不滿，丙○○於民國96年10月12日20
    時許，見甲○○○駕駛車輛自他處返回新豐火車站前停等載
    客，遂持酒瓶上前靠近甲○○○之車旁，對其恫嚇稱：你們
    黃色的車子都不要在這裡營業，要不然要叫「兄弟」來教訓
    等語恐嚇甲○○○，致生危害於其身體安全。甲○○○因而
    感到害怕，適有客人搭車，甲○○○旋載客離去。隨後丁○○於當日20時30分許，駕駛車輛自他處返回新豐火車站前，
    丙○○見狀上前靠近丁○○，在公眾得自由進出之火車站前
    場所，以「幹你娘」、「你娘幹你娘」、「幹你娘雞巴」等
    不堪入耳之三字經，公然辱罵丁○○，隨即持酒瓶向丁○○
    揚稱要其叫乙○○過來，並對其恫嚇：不准你們三臺（指丁○○、乙○○、甲○○○）在這裡做生意，不然要找兄弟來
    對付你們等語，使丁○○心生畏懼，致生危害於丁○○之身
    體安全。甲○○○、丁○○遭丙○○恐嚇後，先後致電告知
    乙○○其等分別遭恐嚇之事，嗣乙○○於當日21時許，駕車
    前往新豐火車站前找丙○○，丙○○見乙○○前來，遂上前
    命令乙○○「滾」，乙○○不予搭理，丙○○於是打電話找
    人，並出拳作勢要毆打，又將頭伸進乙○○之車輛內等舉動
    ，致乙○○感到畏懼，致生危害其安全。
二、案經甲○○○、丁○○及乙○○訴請新竹縣政府警察局竹北
    分局報告臺灣新竹地方法院檢察署檢察官偵查聲請簡易判決
    處刑。
    理    由
壹、程序部分：
    本件公訴人所提出經本院據以認定事實之所有證據方法（包
    含證人之證述與文書證據、物證等證據方法），並無證據證
    明係公務員違背法定程序所取得；又本件公訴人所提出經本
    院據為論斷依據之各項證據方法中，其中告訴人甲○○○、
    丁○○、乙○○於警詢中所為之陳述，雖係屬審判外之陳述
    ，依刑事訴訟法第159條第1項之規定原無證據能力。惟被告
    丙○○未於言詞辯論終結前聲明異議，依法應視為同意上開
    證據方法作為證據，又本院經審酌上開言詞陳述作成時之情
    況，並無顯然之瑕疵，認為以上開證據方法作為證據應屬適
    當，依刑事訴訟法第159條之5第1 項之規定，應認有證據能
    力。再公訴人所提出經本院據以認定事實之各項公務員職務
    上所製作之文書證據，亦無顯有不可信情況之情形，依刑事
    訴訟法第159條之4第1 款之規定，亦應認有證據能力，先予
    敘明。
貳、實體部分：
一、本院認定犯罪事實所憑證據及認定之理由：
    上開犯罪事實，業經被告於本院審理時坦承不諱，核與告訴
    人乙○○、甲○○○及丁○○於警詢之陳述，另於偵查中以
    證人身分具結證述大致相同，是認被告上開自白應與事實相
    符，從而，本案事證已臻明確，被告恐嚇及公然侮辱等犯行
    堪予認定，自應依法予以論罪科刑。
二、核被告所為係犯刑法第305條恐嚇危害安全罪、同法第309條
    第1 項公然侮辱罪，又被告分別恐嚇告訴人甲○○○、丁○○、乙○○之犯行，犯意各別、行為互殊，應予分論併罰。
    經查，原審以被告罪證明確，適用刑事訴訟法第449條第1項
    前段、第3項、第454條第2項，刑法第305條、第309條第1項
    、第41條第1項前段、第51條第5款、第10款，刑法施行法第
    1條之1，逕以簡易判決處刑，分別量處被告恐嚇部分均為有
    期徒刑2月，定應執行刑有期徒刑5月，公然侮辱部分拘役50
    日，如易科罰金，均以新臺幣1千元折算1日，認事用法並無
    違誤，所量刑度亦稱妥適。被告上訴意旨初始雖否認犯行，
    惟至審理時終坦認上開犯行，是被告之上訴意旨應無理由。
三、爰審酌被告前未曾受有期徒刑以上刑之宣告，有臺灣新竹地
    方法院檢察署刑案資料查註紀錄表及臺灣高等法院被告前案
    紀錄表在卷可參，其因一時失慮致罹刑典，事後已能坦承犯
    行，且被告業與告訴人等達成民事和解，被告已當庭各給付
    新臺幣5 千元予告訴人甲○○○、丁○○及乙○○，有本院
    97年度竹調字第125 號調解筆錄乙份在卷可佐（見本院卷第
    55頁至56頁），且告訴人等當庭均陳稱：同意原諒被告，由
    本院諭知緩刑等語（見本院卷第50頁），被告經此偵審程序
    之教訓後，應能知所警惕，而無再犯之虞，本院因認對其所
    宣告之刑以暫不執行為當，爰依刑法第74條第1項第1款併予
    宣告緩刑2 年，促其戒慎，以啟自新，另依同條第2項第3款
    之規定，命被告向告訴人丁○○支付本院民事庭97年度竹調
    字第125號調解筆錄所載之損害賠償而如主文第3項所示，併
    此敘明。
據上論斷，應依刑事訴訟法第455條之1第1項、第3項、第368條
，刑法第74條第1項第1款、第2項第3款，判決如主文。
本案經檢察官王唯怡到庭執行職務。
中    華    民    國    97    年    5    月     22    日
                  刑事第三庭  審判長法  官  賴淑敏
                                    法  官  黃美文
                                    法  官  林惠君
以上正本證明與原本無異。
不得上訴。
中    華    民    國    97    年    5    月     22     日
                                    書記官  蔣淑君
論罪科刑法條全文
刑法第305條
以加害生命、身體、自由、名譽、財產之事，恐嚇他人致生危害於
安全者，處2年以下有期徒刑、拘役或3百元以下罰金。
刑法第309條
公然侮辱人者，處拘役或3百元以下罰金。
以強暴犯前項之罪者，處1年以下有期徒刑、拘役或5百元以下罰
金。


司法院資訊處製作；財團法人民間司法改革基金會備份。
